Verslag NL-SBB werkgroep vergadering 
27/11/2024 van 15:00 tot 16:30

Afgemeld: Linda van den Brink (Geonovum), Jesse Bakker (Kadaster),  Frank Terpstra(Geonovum), Wijnand van Riel(IHW),Ad Termaat(Belastingdienst)

Aanwezig: Arjen Santema (Kadaster), Nicole Groot Nibbelink (Belastingdienst),  Kees Trautwein(Logius), Martijn Wisse (Ministerie van Justitie en Veiligheid), Hans Overbeek(Koop), Frans van der Zande(Logius), Tanja Ronzhina (Geonovum), Pano Maria(Skemu)

1. Jesse had een berichtje doorgestuurd dat NL-SBB standard is in besprek met mensen die betrokken bij past toe of leg uit.
2. Danny is bezig met NL-SBB presentatie binnen NL-SBB community en Jesse gaat vertelen iets over de standard. Oproep of morgen iemand kan bespreken over de nl-sbb morgen bij.
3. Actiepunten (van vorige vergadering): 

- Actie Frank, in readme toelichten dat oude gesloten issues te vinden zijn op PLDN - in TODO
- Actie beheer, na uitsplitsen document: details opgeschonen, toevoeging aan de readme, errors en warnings in respec wegwerken, links goed laten werken. - In TODO
- issue [#2](https://github.com/Geonovum/NL-SBB/issues/2) - blijft open staan
- issue [#29](https://github.com/Geonovum/NL-SBB/issues/29) - gaat als Agenda punt
- issue [#27](https://github.com/Geonovum/NL-SBB/issues/27) - update van Jesse en Kees in commentaar (samenvatting) 
- issue [#26](https://github.com/Geonovum/NL-SBB/issues/26) - nog in progress


4. Disscussie over verplichting van definitie (MOET of ZOU hebben):
	- Definitie verplicht in het huidige versie van standard. Moeten we een warning hebben of dan wijziging, als tweede dan issue moeten open. Het is grote dan alleen definitie, dan we moeten naar andere properties kijken. 
	- Wat is een voldoet aan NL-SBB, begrippenkaders gemaakt in skos (voor NL-SBB), shacl.
	- Hoe gaan we om met SKOS en NL-SBB andere open vraag in de groep die moeten worden nog besproken (en vica verse). Goed practices.
	- NL-SBB voldoet aan SKOS bij default.
	
5. Metadata (Kees): 
	- Welke metadata aan een publicatieset moeten koppelen en publiceren (data.overheid gebruikt dcat 1.1., groep nagekeken naar dcat 3.0) 
	- DCAT dataset en distributie vrije houden en welke suggestie doen.
	- Verwachtingen dat de publicatieset gaat snel afronden.
	- Provenance - nog moeten goed besproken en conclusie maken (metadata over beheerset).

6. Collecties en waardelijsten (Kees):
	- het concept text afgesteld.
	- een overzicht gaat presenteren voor een discussie.
	- lijst met referentie naar dingen en andere is naar begrippen, enumeratiewaarde die intern of extern beheer moeten worden.
	- referentielijsten en toi ontologie waar referentielijsten gedefineerd als waardelijsten
	- kunnen wij begrippen in collecties brengen (er is een specifiek gebruiksdoel van Collecties), b.v. belastingdienst referentie naar begrippen verwijzeren (semantische samenhang van begrippen) (misschien meer een MIM gesprek)
	- Dat kunnen overnemen in MIM groep.

7. issue #30 ( er is een vraag van regels.overheid.nl) -  afspraak is ingeplend met Jesse, Arjen en Steven in 2 weken.

8. Geen opmerkingen, alleen van Frans - verwijzeren van begrippen naar begrippen kader een validatie is een beetje onjuist. Jesse is nog bezig met deze vraag (issue #26) 
	- Actie punt: Frans gaat een nieuwe issue maken aan en zet op de naam van Jesse.
	- Volgende vergadering is gepland om 9 januari van 15:00 tot 17:00 (vergaderzaal A Geonovum).

	


