# Verslag werkgroep NL-SBB 3-4-2025

aanwezig: Jesse Bakker, Kees Trautwein, Tanja Ronzhina, Martijn Wisse, Nicole Groot Nibbelink, Marco Brattinga,
afgemeld: Linda van den Brink, Arjen Santema, Frans van der Zande

## Mededelingen

* 13 mei volgende nl-sbb community

Zie [Wiki](https://www.nl-sbb-community.nl/index.php/Hoofdpagina) voor toelichting op de sprekers

* onderzoek mbt implementatie ervaring

toelichtingen verbeteren (o.a. met input van toelichtingen belastingdienst), tools van Logius ter beschikking stellen, met name excels. zie ook [presentatie](https://github.com/Geonovum/NL-SBB/raw/refs/heads/main/sessies/presentaties/Implementatie%20ervaringen.pptx) 

* Wat staat er nog op de planning

Overzicht wat we de komende tijd gaan doen met de standaard en de werkgroep

vaststelling door forum standaardisatie (we wachten nog op actie Forum)

We willen zelf pro-actief een reactie opstellen

duidelijkheid over Roadmap NL-SBB
Wat zit in 1.1
wat komt daarna
ideeën en input welkom
Jaarplan 2025 in de maak

* organiseren reactie forum vragen

* duidelijkheid met betrekking tot de roadmap van NL-SBB - input is welkom

# Verslag en actiepunten vorige keer

* Actie Tanja: Issue [#10](https://github.com/Geonovum/NL-SBB/issues/10) - Labels en notities in SHACL - [PR #44](https://github.com/Geonovum/NL-SBB/pull/44)
pull request met instemming werkgroep gemerged
 
* Besluit voorstel meta-informatie
actie Jesse om drie openstaande punten uit te werken
 
* best practice voor het beschrijven van waardelijsten en wanneer dat wel/niet met NL-SBB kan. En dan voor de rest naar MIM verwijzen.
komt over twee vergadering terug , dan uitgewerkt door de werkgroep
 
* Terugkoppeling gesprek ABDL - RWS

Jesse en Arjen hebben gesproken met Mick Baggen van RWS over hun uitdagingen. Behoefte aan best practice voor groeimodel voor begrippen. RWS heeft werkwijze ontwikkeld om op termijn uit te komen naar convergerende begrippen (nu nog soms tot 8 definities voor één begrip). Uitwerken in de NL-SBB community met RWS presentatie in de community.

* Issue [#36](https://github.com/Geonovum/NL-SBB/issues/36) Zoektermen
Issue door Jesse van uitleg voorzien en met instemming werkgroep gesloten

## Nogmaals Besluit voorstel meta-informatie

## Best practices handreiking waardelijsten

## Openstaande issues

* Issue [#47](https://github.com/Geonovum/NL-SBB/issues/47) Meerdere sh:message triples lijken niet toegestaan

Doorspelen issue naar jena, en engelstalige messages uit ons profiel halen om het werkend te maken. Beide zijn een actie voor Tanja.

* issue [#48](https://github.com/Geonovum/NL-SBB/issues/48) "externe" begrippen in het applicatieprofiel

We gaan shacl aanpassen in de volgende versie van de standaard beter toelichten.
Bekijken welke verbonden issues hiermee ook opgelost zijn: startpunt  issue 33 en issue 26. (actie Frank)

## W.v.v.t.k.
Gideon Zegwaard van FDS/Digilab heeft mogelijk issues voor de standaard. Actie Frank en Jesse
Contact met pro-rail over doel en scope (voortkomend uit communitybijeenkomst en puco expertadvies forum). Jesse heeft feedback gegeven. Jesse checked of er nog een reactie komt.
8 mei volgende bijeenkomst